臺灣新竹地方法院民事判決　　　　　　　 94年度訴字第145號
原　　　告　乙○○
訴訟代理人　陳鄭權律師
複代理人　　唐永洪律師
被　　　告　甲○○
訴訟代理人　楊隆源律師
上列當事人間清償借款事件，本院於民國94年11月8日言詞辯論
終結，判決如下：
    主      文
被告應給付原告新台幣貳佰萬元，及自九十三年四月九日起至清
償日止，按年息百分之五計算之利息。
原告其餘之訴駁回。
訴訟費用由被告負擔。
本判決第一項於原告以新臺幣陸拾陸萬柒仟元為被告供擔保後，
得假執行。但被告如以新臺幣貳佰萬元為原告預供擔保，得免為
假執行。
原告其餘假執行之聲請駁回。
    事實及理由
一、原告主張：
（一）原告持有被告所簽發票號TB0000000，發票日為民國（下
      同）89年12月20日，票面金額新台幣（下同）2,000,000
      元，付款人新竹市第五信用合作社城中分社（下稱五信）
      之支票乙紙（下稱系爭支票），該紙支票係被告向原告週
      轉借貸現金所簽發，其並於票載清償期無法清償而要求原
      告暫勿提示（因同日其所簽發之另1,000,000元之支票亦
      已退票），詎其拖延至今，拒不清償，依民法消費借貸之
      規定，被告自應負清償之責。
（二）被告為投資健泰環境工程股份有限公司（下稱健泰公司）
      擔任董事長，因資金欠缺，乃先後向原告週轉借款2,000,
      000元及1,000,000元，總計3,000,000元，原告開立票面
      金額各為1,000,000元，發票日均為85年2月6日之台支支
      票三張予被告，被告則分別簽發票號TB0000000、TB00000
      00，票面金額各為2,000,000元及1,000,000元，發票日均
      為89年12月20日，付款人皆為五信之支票二紙以為上述二
      筆借款之擔保。其中1,000,000元部份，兩造已另案和解
      （本院92年度竹簡字第797號和解筆錄），惟2,000,000
      元部份，被告則拖延迄今仍未清償，為此爰依消費借貸之
      法律關係，訴請被告清償借款2,000,000元及遲延利息。
（三）原告於85年2月6日向遠東國際商業銀行永和分行，以原告
      之妻潘秦嘉狄及女兒潘俐之戶名中購買二張票號各為BE00
      00000、BE0000000，付款人皆為臺灣銀行，票面金額均為
      1,000,000元，發票日均為85年2月6日之台支支票，其受
      款人皆載明「甲○○」，交付被告，以為借款之交付，而
      被告甲○○亦已於同年2月9日兌領上揭二紙支票。
（四）對被告抗辯之陳述：
   1、被告先堅稱原告交付之二紙1,000,000元支票係於85年7月
      間作為支付91年訴字第750號案件交給訴外人黃煥吉之公
      關費用，證人苗宗培作證時亦堅稱確係如此，然調閱91年
      訴字第750號案件判決書及起訴書即已發現，交付予訴外
      人黃煥吉之支票票號為BE0000000、BE0000000，發票日均
      為85年7月8日，與本件原告交付被告之發票日85年2月6日
      之BE0000000、BE0000000支票二紙顯不相同。
   2、被告嗣承認確有向原告借款2,000,000元，且確已兌領前
      揭票號BE0000000、BE0000000之支票二紙，惟主張其已於
      同年5月間由萬泰商業銀行（前五信）分別提領現金20,00
      0,000元及13,000,000元，並由其中提出2,000,000元清償
      原告系爭借款。然查被告所提萬泰商業銀行交易明細表，
      其中85年4月至12月間並無任何提款紀錄，亦無任何20,00
      0,000元、13,000,000元之資金流動紀錄。又被告復以證
      人苗宗培之證言作為已經清償之證明，惟證人苗宗培之證
      言前後矛盾，兼以苗宗培與原告間已經台灣高等法院92年
      度上易字第277號、本院91年度訴字第812號等訴訟經年，
      因而與原告產生怨隙，加以苗宗培與被告間之關係非比尋
      常，二人先後與原告均有債務糾紛，是其於本案之證言絕
      無客觀性可言。
   3、證人苗宗培到庭證稱85年2月間被告是先借本案之2,000,0
      00元，再借已和解之1,000,000元，且系爭票號TB0000000
      之2,000,000元支票係被告為證明原告有交給訴外人黃煥
      吉活動費云云，惟事實上，被告為要擔保同日之1,000,00
      0元借款所開之支票，票號為TB005418，為擔保本案2,000
      ,000 元萬元借款所開之支票票號為TB0000000，顯係同一
      本支票簿連續簽發，其中1,000,000元在前，2,000,000元
      在後，再依原告交付被告借款之支票均為發票日85年2月6
      日之支票，被告簽發之票據發票日均為89年12月20日，顯
      然兩造均係同日為同筆3,000,000元借款所簽發，證人之
      言已堪懷疑。另訴外人黃煥吉公關費用之發生係在85年7
      月間，與本案系爭借款之發生已隔近半年，訴外人黃煥吉
      部分與本案顯無關聯。
   4、又於本院提示BE0000000、BE0000000支票二紙前，被告完
      全否認有向原告借款2,000,000元，證人苗宗培亦極端配
      合稱2,000,000元是訴外人黃煥吉借的、票是訴外人黃煥
      吉兌現的，待本院提示前開指名被告並禁止背書轉讓之支
      票後，被告始承認有借錢，改稱已經清償，又說證人苗宗
      培有看到，94年1月4日庭訊時，當法官問：「被告在85年
      2 月份時有無向原告借2,000,000元或是3,000,000元？」
      ，證人苗宗培復配合改稱：「有，先借2,000,000元，再
      借1,000,000元，後借1,000,000元已經和解，但這2,000
      ,000 元已經還了」、「原告在我家把借據還給被告，並
      且說債務了結，所以我才這麼認為」云云。實則被告早於
      93年11年月31日庭訊時自稱：「2,000,000元不是小數目
      ，為何沒有借據和保證人」云云，足見被告主觀上早知本
      件借款並未簽發書面借據，明顯係因串證疏漏，致證人苗
      宗培出現「原告在我家把借據還給被告」之離譜證言。又
      證人稱被告是陸陸續續清償，與被告所稱在五信提領35,
      000,000元，以其中2,000,000元清償原告之說法亦有不同
      。
   5、被告有規律支付利息之事實：
      系爭借款一開始並未約定利息，後因被告土地抵押貸款後
      並未依約還款，始約定2分1之利息，為此，被告即按月給
      付原告42,000元之借款利息（2,000,000元本金）：87年
      12月28日、88年2月5日、88年2月10日由證人苗宗培之名
      義轉入原告之妻潘秦嘉狄遠東商銀00000000000000號帳戶
      ，分別為42,000元、42,000元、63,000元（3,000,000元
      本金）以支付被告之利息；其後被告一次開立半年份，每
      次分三張各126,000元之支票支付利息，前揭支票兌現後
      亦分別存入原告之妻潘秦嘉狄中國國際商業銀行00000000
      000號帳戶。又原告提出之證物12之郵局儲金簿，其中分
      別有87年8月20日代收票據189,000元、88年12月1日代收
      票據126,000元、89年7月20日代收票據126,000元，因此
      可知被告規律的支付利息，然因歷時多年，且被告多有自
      行或透過證人苗宗培以現金或轉帳方式支付利息，是原告
      所存證物或不周全，惟仍不妨被告應清償借款之事實。
（五）為此聲明：被告應給付原告2,000,000元及自89年12月21
      日起至清償日止，按年息百分之5計算之利息；並願供擔
      保，請准予宣告假執行。
二、被告則以：
（一）被告已清償借款：
      查85年2月6日被告固曾向原告借款2,000,000元，惟上開
      借款，被告於85年5月份已以向五信抵押借款之35,000,
      000元中償還原告2,000,000元債務及利息，原告當時並將
      借款憑證，即被告所開立面額各為1,000,000元之支票2紙
      返還予被告，被告收回支票後即已撕毀作廢。雖然被告無
      法証明收回支票並撕毀之事實，但証人苗宗培於鈞院審理
      中具結証稱最後還1,000,000元之時伊有看到，兩造並言
      明2,000,000元已了結，証人與兩造並無親屬關係或恩怨
      嫌隙，且當庭具結，應無偽証之可能與必要，其証詞足堪
      採信。且原告自起訴之初，即主張借款之時，被告有交付
      支票，被告則抗辯支票已因清償而收回，原告手中並無支
      票，原告若主張被告未清償，則應舉証証明支票尚在其執
      有中，否則即應認債務已清償。
（二）系爭支票並非系爭借款之債權證明：
   1、本件系爭支票並非85年2月6日被告向原告借款時所簽發交
      付予原告之支票，被告簽發系爭支票係因85年7月8日原告
      曾代表健泰公司支付2,000,000元公關費予訴外人黃煥吉
      ，嗣因原告要求健泰公司負責返還，被告乃以健泰公司負
      責人之立場開具系爭支票作為擔保。
   2、原告雖以系爭支票作為借款債權証明文件，主張被告並未
      清償債務2,000,000元，但被告係於85年4月30日始向五信
      申請開立支票存款帳戶，且於87年7月4日才向五信領取編
      號0000000至0000000號之空白支票，足証原告主張被告係
      於85年2月6日借款時交付系爭支票，顯非事實。
   3、原告雖又改口稱被告本來交付其他支票，因屆期未能清償
      ，所以一直換票，系爭支票係最後一張云云。關於原告上
      開主張，被告否認，若確有其事，請原告說明從85年2月6
      日起至89年11月間，究竟是如何換票？原告從起訴起均堅
      稱系爭支票係借款當時由被告所簽發並當場交付予原告，
      從未言及換票之事實，直至94年2月21日被告提出答辯狀
      証明被告係於85年4月30日始向五信申請開立並領取支票
      ，原告絕無可能於85年2月間取得系爭支票，原告始改稱
      係換票而取得，足見原告所為換票之主張，純屬臨訟杜撰
      ，無足採信。又原告自起訴至94年1月25日提出言詞辯論
      意旨狀止，均主張被告於85年2月間向伊借款時所交付支
      票之發票日為89年12月20日，然原告持有被告所交付支票
      之發票日既為89年12月20日，倘有屆期無法付款之情事發
      生而有換票之必要，被告自無可能簽發相同發票日（即89
      年12月10日，系爭支票之發票日亦為89年12月20日）之支
      票予被告，被告更無可能接受此種毫無意義之換票，益見
      原告主張系爭支票係換票而取得，顯非事實。
   4、又TB0000000號支票係被告於88年1月14日透過證人苗宗培
      向原告借款1,000,000元時所簽發，而系爭支票即票號TB0
      000000號，其順序在後，簽發支票之時間當在88年1月14
      日之後。衡情，倘88年1月14日被告向原告借1,000,000元
      之時尚積欠（即85年2月6日所借）2,000,000元之借款債
      務，迄未清償，原告豈有可能再借款1,000,000元予被告
      ？92年間原告對被告起訴請求TB0000000號支票面額1,000
      ,000 元，原告為何未一併請求3,000,000元，卻僅請求1,
      000,000元？足見88年1月14日以前，被告確已還清前欠借
      款，兩造已不存在任何借款債務之法律關係。
（三）原告歷次書狀及陳述均不一致，前後矛盾：
   1、原告最初係主張被告於87年12月份向原告借款3,000,000元
      ，並於同日簽發系爭支票面額2,000,000元及TB0000000號
      面額1,000,000元之支票，而原告則係分別開三張台支支
      票，每張面額1,000,000元予被告。惟嗣於93年11月30日
      言詞辯論更改其主張，表示借款時間係85年2月間，並主
      張系爭支票及票號TB0000000，面額1,000,000元之支票均
      係被告於借款當日簽發，到期日為89年12月20日。原告並
      表示「還款日期即89年12月20日，且並沒有就利息作特別
      約定」。原告訴訟代理人於94年1月4日言詞辯論筆錄中再
      次確認：「我們主張85年2月份同一天開立的，1,000,000
      元的號碼是TB0000000號，所以我認為系爭支票不可能是
      85年7月以後開立的」。又於94年1月25日辯論意旨狀中亦
      再度確認：「原告主張85年2月間同日被告向原告借款3,
      000,000元，分別開立1,000,000元、2,000,000元之支票
      以為擔保，其中1,000,000元之部分已於鈞院另案和解，
      ..... 再依原告交付被告借款之支票均為發票日85年2月6
      日之支票，被告簽發之票據發票日均為89年12月20日，顯
      然兩造間均係同日為同筆3,000,000元借款所簽發。」而
      原告本人於94年3月1日到庭，卻稱被告係85年2月6日向伊
      借款2,000,000元，後來快過年時再借1,000,000元，系爭
      支票係因被告到期無法清償，一再換票而來。
   2、原告於本院91年度訴字第812號清償借款事件中（該案原
      告係本案原告，該案被告則為苗宗培），主張苗宗培持
      TB0000000號支票向伊借款，伊從其妻潘秦嘉狄之銀行帳
      戶中匯款予苗宗培，匯款時間係88年1月14日云云，嗣經
      苗宗培抗辯係被告所借，被告並不否認，原告乃以上開支
      票對被告重新起訴，並成立訴訟上和解。同一張支票，原
      告前案中主張係88年1月14日借款所簽發，惟於本案中卻
      又主張係於85年2月6日借款所簽發，其前後顯然矛盾。
（四）按當事人主張有利於己之事實者，就其事實有舉証之責任
      。但法律別有規定，或依其情形顯失公平者，不在此限，
      民事訴訟法第277條第1項定有明文。成立消費借貸契約時
      ，貸與人通常會要求借用人出具借據或票據等債權証明文
      件，而借用人於清償借款後，亦必要求貸與人返還借據或
      票據等債權証明文件，此乃交易之常態。本件原告起訴請
      求清償借款，依法本應由原告就消費借貸契約之成立及金
      錢交付等事實先為舉証，惟因被告已自認向原告借款2,00
      0,000元，使得原告獲得免除前述舉証之義務，被告抗辯
      前述借款，業已清償，按諸民事訴訟法第277條第1項規定
      ，本應由被告就已經清償之事實負舉証責任，惟因被告係
      以現金清償債務，同時向原告收回借款債權証明，被告並
      未保留支票，依據社會交易常態及經驗法則，被告之抗辯
      ，洵屬合情合理。原告若仍堅稱被告並未清償，即應就為
      何未執有任何債權証明文件負舉証責任，因為此乃違背社
      會交易常態，違背經驗法則，無論依主張變態事實之人應
      負舉証責任之舉証責任法則，或依民事訴訟法第277條第1
      項但書之公平原則，均應由原告就其為何未執有債權証明
      文件負舉証責任。
（五）綜上，足見系爭支票絕非系爭借款之債權證明文件，而原
      告手中並無其他被告所簽發之支票，因之，被告抗辯業已
      清償並收回支票加以撕毀，並非虛言，原告若無法就為何
      未執有其他支票為說明，即足證明被告已清償，原告之訴
      為無理由。並聲明：原告之訴及假執行之聲請駁回；如受
      不利之判決，請准供擔保免為假執行。
三、兩造不爭執事項
（一）被告於85年2月間向原告借款2,000,000元，並由原告以其
      妻潘秦嘉狄及女兒潘俐在遠東商業銀行永和分行之帳戶，
      購買遠東商業銀銀永和分行簽發之同業存款支票二紙（票
      號：BE0000000、BE0000000；付款人皆為臺灣銀行；票面
      金額均為1,000,000元；發票日均為85年2月6日；其受款
      人皆載明「甲○○」）交付被告，以為系爭借款之交付，
      而被告於同年月9日已兌領上揭二紙支票。
（二）系爭支票係由被告所簽發。
四、得心證之理由
    原告主張被告於85年2月間向其借款2,000,000元，並簽發系
    爭支票以為借款之擔保，原告已於85年2月6日簽發面額各為
    1,000,000元之遠東商業銀行之台支支票二紙以代借款之交
    付等情，業據提出台灣銀行支簿影本為證，並經本院依職權
    函詢台灣銀行及遠東國際商業銀行永和分行查明屬實，有上
    開銀行檢附之支票、取款條影本附卷可稽（卷一第78頁至85
    頁），被告對其向原告借款及已收受借款之事實固不爭執，
    惟以前開情詞置辯，是本件應予審究者厥為：系爭借款是否
    業已清償？系爭支票是否為本件2,000,000元借款之債權證
    明文件？茲論述如下：
（一）按按當事人主張有利於己之事實者，就其事實有舉證之責
      任；民事訴訟法第277條定有明文。又主張常態事實者，
      就其事實無庸舉證，主張變態事者，應就變態事實負舉證
      義務，此為舉證責任分擔原則。再者，主張法律關係存在
      之當事人，僅須就該法律關係發生所須具備之特別要件，
      負舉證之責任，至於他造主張有利於己之事實，應由他造
      舉證證明。換言之，原告就其所主張發生原因之事實，固
      有舉證之責任，若被告自認此項事實而主張該債權已因清
      償、抵銷或其他原因而消滅，則此清償、抵銷或其他原因
      之事實，應由被告負舉證之責任（最高法院18年度上字第
      1679、2855號及同院28年度上字第1920號判例參照）。本
      件原告主張被告於85年2月間向其借款2,000,000元，業為
      被告所自認，是被告抗辯債務已因清償而消滅，自應由被
      告對清償之事實負舉證責任。至民事訴訟法第277條但書
      雖規定：「但法律別有規定，或依其情形顯失公平者，不
      在此限」。惟其修正理由係以「關於舉證責任之分配情形
      繁雜，僅事件之運用上，自難免發生困難，故最高法院於
      判例中，即曾依誠信原則定舉證責任之分配。尤以關於公
      害事件、商品製作人責任、醫療糾紛等事件之處理，如嚴
      守本條所定之原則，難免產生不公平之結果，使被害人無
      從獲得應有之救濟，有違正義原則」，參照立法理由所例
      示之公害事件、交通事件、商品製作人責任、醫療糾紛等
      事件，係因一方當事人無專業知識或有關之證據資料全由
      一方掌握，兩造間就訴訟之攻、防地位不相當者，始有該
      條但書之適用。本件原告係以消費借貸之法律關係起訴請
      求被告給付，兩造間並無訴訟攻、防地位不對等之情形，
      自無民事訴訟法第277條但書之適用。被告仍應就其主張
      已清償之有利於己或變態之事實，負舉證責任，先予敘明
      。
（二）被告雖主張其已於85年5月間由萬泰商業銀行（前五信）
      貸款35,000,000元後，用以償還系爭借款及利息等語，然
      為原告所否認，且被告所提出之萬泰商業銀行交易明細表
      （卷一第112頁），於85年5月13日固因貸放存入35,000,
      000元，惟除同年5月13日分別轉帳支出20,323,286元及
      13,300,000元，同年6月8日轉帳支出6,272,000元，其餘
      並無任何提款記錄，而前開轉帳支出亦無與借款金額相符
      數目或可資證明與清償原告債務有關，自不能以此為被告
      已清償債務之証明。
（三）又証人苗宗培雖到庭証稱：「（被告在85年2月份的時候
      ，有無向原告借2,000,000元或3,000,000元？）有，先借
      2,000,000元，再借1,000,000元，後借1,000,000元已經
      和解，但這2,000,000元已經還了」、「（還2,000,000元
      的時候，你有無看到？）最後還1,000,000元的時候，我
      有看到，至於時間我已經忘記，被告在我家用現金還給原
      告1,000,000元，原告還給他借據或票，我不確定，我沒
      有看到，當時他們有講這2,000,000元算了結」、「（如
      何知道被告在你家還1,000,000元之前是陸陸續續還原告
      1,000,000元？）因為原告在我家把借據還給被告，並且
      說債務了結，所以我才這樣認為」、「（2,000,000元是
      如何還的？）我記得是向五信借款後還的，2,000,000元
      被告自己有先還1,000,000元，另外1,000,000元是他們二
      人在我家把這2,000,000元的帳清掉，後來被告又透過我
      向原告借1,000,000元」、「我有看到被告拿1,000,000元
      的現金給原告，而且說這2,000,000元的帳清掉」等語（
      卷一第108至109頁、卷二第21、22頁），惟查1,000,000
      元並非小額，證人苗宗培證稱被告係以現金一次清償已非
      無疑，況其僅能泛稱被告以現金清償最後1,000,000元，
      其餘細節均未能詳述，參以被告如係以五信貸款所得之35
      ,000,000 元清償，理應一次以匯款、轉帳或票據清償方
      式較為便捷，且可留憑證，當不致有陸續清償1,000,000
      元，餘1,000,000元再以現金一次給付之情事，此外，被
      告復不能提出已收回債權憑證之證明，自不能以證人苗宗
      培前揭證詞而認被告已清償上開債務之有利認定。
（四）系爭支票不能作為本件2,000,000元借款之債權憑証
  １、本件原告原係對被告聲請支付命令，經被告聲明異議而視
      為起訴，原告於準備書狀原主張被告於87年12月份向其借
      款3,000,000元，並於同日簽發系爭支票及票號TB0000000
      號面額1,000,000元之另紙支票，惟嗣於93年11月30日言
      詞辯論時更改借款時間為85年2月間，並主張系爭支票及
      票號TB0000000，面額1,000,000元之支票均係被告於借款
      當日所簽發，原告訴訟代理人於94年1月4日言詞辯論時亦
      陳稱：「我們主張85年2月份同一天開立的，1,000,000元
      的號碼是TB0000000號，所以認為系爭支票不可能是85年7
      月以後開立的」等情，然原告本人於94年3月1日到庭則稱
      ：被告係85年2月底、三月初向其借款2,000,000元，後來
      快過農曆年時再借1,000,000元，系爭支票係因被告到期
      無法清償，一再換票而來等語（卷二第19頁），其主張先
      後反覆，已難認系爭本票即為本件借款之債權擔保，且其
      所稱換票乙節業為被告否認，原告復未能舉證以實其說，
      自不足採。
  ２、又被告係於85年4月30日始向五信申請開立系爭支票存款
      帳戶，且於87年7月4日才向五信領取編號0000000至00000
      00號之空白支票，有被告提出之前揭萬泰商業銀行交易明
      細表及領用票據回籠查詢表（卷二第81頁）在卷可稽，足
      証原告主張被告係於85年2月6日借款時交付系爭支票，顯
      非事實。
  ３、參以證人苗宗培於本院證稱：「系爭支票日期及金額二百
      萬元都是我寫的，這張支票是為了原告開票給黃煥吉作為
      活動費，這錢算是健泰公司借的，所以原告才要被告開系
      爭支票作證明」、「（如何確定系爭支票是被告開票給原
      告作為黃煥吉那筆債務的擔保？有無誤認可能？）我不可
      能誤認，因為原告當時要證明，跟被告吵的很不愉快，請
      我調解後，被告才開這張支票」等語（卷一第108、109頁
      ）」，益徵系爭支票與本件債務並無關聯，應係原告於起
      訴時，為求勝訴而張冠李戴，將被告所簽發之系爭支票，
      移為本件借款債務之憑證。
（五）綜上，系爭支票與本件借款並無關聯，惟被告已自認其於
      85年2月間向原告借款2,000,000元並收受借款等情，自應
      就借款已清償之有利於己之事實，負舉證責任。然被告未
      能就上開事實舉證以實其說，應認兩造間就上開2,000,00
      0元之金錢債務尚未消滅。
（六）按消費借貸未定返還期限者，借用人得隨時返還，貸與人
      亦得定一個月以上之相當期限，催告返還，為民法第478
      條後段所明定。系爭支票並非本件借款之債權憑證已如前
      述，原告復不能舉證證明本件借款有約定返還期限，而其
      於93年2月10日以支付命令之聲請請求被告返還，並未定
      一個月以上之相當期限，固尚不生催告返還之效果。惟所
      謂貸與人得定一個月以上之相當期限催告返還，祇須貸與
      人有催告之事實，而催告後已逾一個月以上相當期限者，
      即認借用人有返還借用物之義務。貸與人如已對借用人起
      訴，起訴狀繕本送達借用人，且截至第二審言詞辯論之日
      止，已逾一個月以上，亦可認貸與人之請求與民法第478
      條規定相符（最高法院70年度台上字第2011號、73年度台
      抗字第413號判例參照）。查原告前揭支付命令聲請狀，
      係於93年3月8日送達於被告，有送達證書在卷可按，截至
      本院言詞辯論終結日早已逾一個月期間，依上所述，被告
      仍應自原告前開請求被告返還系爭借款之支付命令狀送達
      被告一個月後，即93年4月9日起，負返還上揭2,000,000
      元予原告之責。是原告請求被告給付法定遲延利息部分，
      亦應自93年4月9日起算。
（七）從而，本件原告本於消費借貸之法律關係，請求被告清償
      借款2,000,000元，及自93年4月9日起至清償日止，按年
      息百分之五計算之遲延利息，為有理由，應予准許，逾此
      部分之請求，則屬無據，應予駁回。
五、兩造均陳明願供擔保，請准宣告假執行或免為假執行，經核
    原告勝訴部分，合於法律規定，爰分別酌定相當之擔保金額
    宣告之；至原告其餘假執行之聲請，因訴之駁回而失所依據
    ，不予准許。
六、本件事證已臻明確，兩造其餘攻擊防禦方法及舉證，核與判
    決結果不生影響，爰不逐一論列，併此敘明。
七、據上論結，本件原告之訴為一部有理由，一部無理由，依民
    事訴訟法第79條、第390條第2項、第392條第2項，判決如主
    文。
中　　華　　民　　國　　94　　年　　11 　月　　25 　　日
                  民事第二庭    法　官　楊明箴
以上正本係照原本作成。
如對本判決上訴，須於判決送達後20日內向本院提出上訴狀。
中　　華　　民　　國　　94　　年　　11 　月　　25 　　日
                                書記官　許麗汝
